# 请教陈版弃置费用折现率选择

提问人：jinyr0616 时间：2021-10-18 11:00:00
陈版您好：
我们企业在选择弃置费用折现率时考虑以下几个：国资委央企EVA考核值、平均资本成本、央行发布的五年期贷款市场报价利率、对股东出资承诺的回报率、组建时资产评估采用的折现率。请问做权衡的时候除了对损益的影响还应该考虑什么呢？目前倾向国资委央企EVA考核值。
感谢陈版 盼回复

回答人：chenyiwei
此类折现率选择的基准与新租赁准则下租赁负债的折现率选择类似，即考虑同等期间的增量借款利率，不考虑权益资本回报率。因此应当以央行发布的五年期贷款市场报价利率为基础，考虑商业贷款利差予以适当调整，作为折现率。